臺灣高雄地方法院民事判決
111年度雄簡字第455號
原      告  黃慶銓  
被      告  東譽仁  

            許瀞文  

上列當事人間損害賠償事件，原告提起刑事附帶民事訴訟（110 
年度審附民字第436 號），經本院刑事庭移送前來，本院於民國
111 年4 月19日言詞辯論終結，判決如下：
    主      文
被告東譽仁應給付原告新臺幣玖仟元，及自民國一一０年九月十
一日起至清償日止，按週年利率百分之五計算之利息。
被告許瀞文應給付原告新臺幣貳萬壹仟元，及自民國一一０年九
月十一日起至清償日止，按週年利率百分之五計算之利息。
原告其餘之訴駁回。
本判決第一項得假執行，但被告東譽仁以新臺幣玖仟元供擔保後
得免為假執行。
本判決第二項得假執行，但被告許瀞文以新臺幣貳萬壹仟元供擔
保後得免為假執行。
    事實及理由
一、原告主張：被告東譽仁為被告許瀞文之子，兩造均為鄰居關
    係，被告分別於如附表所示之時間、地點，對伊為如附表所
    示之系爭A 、B 、C 等辱罵與恐嚇行為，業由伊提出刑事告
    訴，經本院110 年度審易字第806 號（下稱系爭刑案）刑事
    判決認定被告東譽仁犯公然侮辱罪、被告許瀞文犯公然侮辱
    罪及恐嚇危害安全罪確定。又被告前揭行為，已足貶損伊之
    人格及社會評價，致生名譽上之損害，及以加害生命、身體
    之事恫嚇伊，致伊心生畏懼，均因而受有精神上之痛苦。為
    此，爰依侵權行為之法律關係提起本訴，請求被告賠償精神
    慰撫金等語。並聲明：被告東譽仁應給付原告新臺幣（下同
    ）30,000 元、被告許瀞文應給付原告120,000 元，及各自
    起訴狀繕本送達翌日起至清償日止，按週年利率5%計算之利
    息。
二、被告則以：
　㈠被告許瀞文：伊等沒有動手傷害原告，另就恐嚇及妨害名譽
    之事實，已經刑事判決判處罰金刑，請法官審酌，不同意原
    告請求賠償之金額。
　㈡被告東譽仁：請法院依法判決，不同意原告請求賠償之金額
    。
三、得心證之理由
　㈠按當事人主張有利於己之事實者，就其事實有舉證之責任，
    民事訴訟法第277 條前段定有明文，是各當事人就其所主張
    有利於己之事實，均應負舉證之責，故一方已有適當之證明
    者，相對人欲否認其主張，即不得不更舉反證。經查，原告
    主張其於如附表所示之時間、地點遭被告分別為系爭A 、B 
    、C 等辱罵或恐嚇行為，造成原告之社會評價及人格遭貶損
    ，暨受有精神上之恐懼，而生精神上痛苦之事實，前經系爭
    刑案判決判處被告均有罪確定，業據本院調取系爭刑案卷宗
    核閱明確，被告對此亦不能提出何反證抗辯，堪信原告主張
    之事實為真實。
　㈡次按因故意或過失，不法侵害他人之權利者，負損害賠償責
    任；不法侵害他人之身體、健康、名譽、自由、信用、隱私
    、貞操，或不法侵害其他人格法益而情節重大者，被害人雖
    非財產上之損害，亦得請求賠償相當之金額，民法第184 條
    第1 項前段、第195 條第1 項分別定有明文。而慰藉金之賠
    償須以人格權遭遇侵害，使精神上受有痛苦為必要，其核給
    之標準固與財產上損害之計算不同，然非不可斟酌雙方身分
    資力與加害程度，及其他各種情形核定相當之數額（原最高
    法院51年台上字第223 號判例意旨參照）。經查，被告對原
    告所為辱罵及恐嚇等行為，實均足以致原告受有精神上之痛
    苦，是原告依民法第195 條第1 項規定請求被告給付精神慰
    撫金，自屬有據。本院審酌兩造當庭所陳述之學歷、經歷及
    經濟狀況（見本院卷第61頁）及參酌兩造財產所得資料（見
    本院卷證物袋之稅務電子閘門財產所得調件明細表），並斟
    酌被告辱罵及恐嚇之情節，對原告人格貶損及心生畏懼之程
    度，與原告所受精神上之痛苦程度等一切情狀，認原告就系
    爭A 、B 、C 行為各得請求之非財產上損害以9,000 元、9,
    000元及12,000元為適當，逾此範圍，則屬無據。
四、綜上所述，原告基於侵權行為損害賠償之法律關係，請求被
    告東譽仁給付9,000元、被告許瀞文給付21,000元，及各自
    起訴狀繕本送達翌日即110 年9 月11日起至清償日止，按週
    年利率5%計算之利息，為有理由，應予准許，逾此範圍之請
    求，則屬無據，應予駁回。
五、本件原告勝訴部分係適用簡易程序所為被告敗訴之判決，依
    民事訴訟法第389 條第1 項第3 款規定，依職權宣告假執行
    。並依同法第436 條第2 項適用第392 條第2 項規定，依職
    權宣告被告預供擔保，得免為假執行。
六、本件原告提起刑事附帶民事訴訟，由本院刑事庭依刑事訴訟
    法第504 條第1 項規定，裁定移送前來，依同條第2 項規定
    免繳納裁判費，且本院審理期間亦未增加其他必要之訴訟費
    用，爰毋庸為訴訟費用負擔之諭知，附予敘明。
中    華    民    國   111    年     5    月    13    日
          　　　　高雄簡易庭  法　　　官  謝宗翰
以上正本係照原本作成。
如對本判決上訴，須於判決送達後20日內向本院提出上訴狀，同
時表明上訴理由；如已於本判決宣示後送達前提起上訴者，應於
判決送達後20日內補具上訴理由（均須按他造當事人之人數附繕
本）。
中　　華　　民　　國　　111 　年　　5 　　月　　13　　日
      　　　　　　　　　　　　書　記　官  許弘杰　　　　
附表：
編號 時間 地點 侵權事實 原告請求金額 1 109 年9 月5 日10時29分許 高雄市○○區○○路00巷00弄0 號房屋前道路 被告東譽仁接續對黃慶銓辱罵：「幹你娘機歪」、「畜生」、「垃圾人」、「頭殼壞掉」等語（下稱系爭A 行為）。 30,000元 2 109 年9 月5日21時許 高雄市○○區○○路00巷00弄00號房屋前場所 被告許瀞文辱罵黃慶銓：「 垃圾、變態、臭機歪、撞死人、神經病、變態」等語（下稱系爭B 行為）。 80,000元 3 109 年9 月8日20時28分許 同上 被告許瀞文辱罵黃慶銓：「 你神經病啦，看三小，沒被別人變態…。」；並朝黃慶銓之車輛吐口水，復對黃慶銓恫稱：「當作我女人不敢打你，我打你比你更厲害…敢來我家灑鹽米，你家要死人，生病呀」（下稱系爭C 行為）。 40,000元